【裁判字號】    89,易,3737
【裁判日期】    891103
【裁判案由】    竊盜等
【裁判全文】
臺灣板橋地方法院刑事判決                        八十九年度易字第三七三七號
    公  訴  人  臺灣板橋地方法院檢察署檢察官
    被      告  丁○○
右列被告因竊盜等案件，經檢察官提起公訴（八十九年度偵字第一三三三八號），本
院判決如左：
    主  文
丁○○故買贓物，處有期徒刑肆月；又攜帶兇器竊盜，處有期徒刑柒月。應執行有期
徒刑玖月。
    事  實
一、丁○○於民國（下同）八十九年四月底某日，在臺北縣新店市○○路附近，明知
    真實姓名年籍不詳綽號「阿國」男子所交付懸掛Ｐ八─九一七九號車牌之自用小
    客車，係屬來路不明須用起子發動之贓車（該車係車主張茂正於八十九年四月二
    十九日十三時十分許，在臺北縣板橋市○○路二四七號前所失竊），竟仍以抵償
    「阿國」先前積欠其五萬元債務之代價，故買該輛贓車，嗣因其先前曾向友人甲
    ○○借得甲○○所有車號ＥＵ─九五二五號之自用小客車（登記名義人為甲○○
    之胞弟乙○○），而知悉該車停放於臺北縣土城市○○路旁，惟為掩飾其所故買
    之上開贓車，竟又另行起意，並基於意圖為自己不法所有之竊盜犯意，於同年月
    底某日，赴上開停車地點，持原置於上開贓車行李箱內，在客觀上對於人之身體
    具有危險性之螺絲起子一支，竊取上開ＥＵ─九五二五號自用小客車之車牌二面
    ，並改懸掛於其所故買之上開贓車。嗣於八十九年七月十日晚間七時三十分許，
    丁○○將上開懸掛ＥＵ─九五二五號車牌之贓車借予知情之友人丙○○（已結）
    ，惟丙○○甫借得該車欲起步駕乘離去之際，即為警發現當場查獲。
二、案經臺北縣警察局板橋分局報請臺灣板橋地方法院檢察署檢察官偵查起訴。
    理  由
一、右揭事實，業據被告於警訊、偵查及本院審理時坦承不諱，核與共同被告丙○○
    供述之情節，及證人即被害人張正茂、甲○○證述之情節相符，並有贓物認領保
    管收據一紙、車輛竊盜資料個別查詢報表一份、車籍作業系統查詢認可資料一份
    、上開車輛照片六幀附卷可稽，且有扣案之螺絲起子一支可資佐證，堪信被告自
    白確與事實相符，本件事證已臻明確，被告犯行洵堪認定。
二、查螺絲起子之主要構成部分為金屬材質，並為尖銳之物，倘持以揮刺顯足以輕易
    傷害人之身體，其具有客觀上之危險性而屬刑法上所稱之兇器，殆無疑義，被告
    持螺絲起子為上開竊盜犯行，並為上開明知贓物而故買之犯行，核其所為，係犯
    刑法第三百四十九條第二項之故買贓物罪及同法第三百二十一條第一項第三款之
    攜帶兇器竊盜罪；其所犯上開二罪間，犯意各別，行為互殊，應分論併罰。爰審
    酌被告為貪圖私利及便利，竟恣意故買贓車供己使用，並為掩飾其犯行，再攜帶
    兇器竊取他人汽車車牌，非但使被害人無端承受諸多不便及損失，危害社會治安
    亦屬非輕，並參酌其犯罪之手段、所生危害及犯罪後坦承犯行態度良好等一切情
    狀，量處如主文所示之刑，以示懲戒。
三、如事實欄所載之螺絲起子一支，雖為被告持以犯上開加重竊盜罪所用之物，惟該
    螺絲起子係原置於上開Ｐ八─九一七九號車牌汽車行李箱內之工具，則該支螺絲
    起子應係車主張正茂所有之物，自難認其為被告所有之物，爰不予宣告沒收，併
    此敘明。
據上論斷，應依刑事訴訟法第二百九十九條第一項前段，刑法第三百二十一條第一項
第三款、第三百四十九條第二項、第五十一條第五款，罰金罰鍰提高標準條例第一條
前段，判決如主文。
本案經檢察官潘翠雪到庭執行職務
中      華      民      國      八十九      年    十一    月    三十    日
                                        臺灣板橋地方法院刑事第二庭
                                            法  官  王  屏  夏
右正本證明與原本無異。
如不服本判決，應於送達後十日內，向本院提出上訴狀。
                                            書記官  楊  璧  華
中      華      民      國      八十九      年    十一    月    三十    日
附錄本案論罪科刑法條全文：
刑法第三百二十條第一項：
意圖為自己或第三人不法之所有，而竊取他人之動產者，為竊盜罪，處五年以下有期
徒刑、拘役或五百元以下罰金。
意圖為自己或第三人不法利益，而竊佔他人之不動產者，依前項之規定處斷。
前二項之未遂犯罰之。
刑法第三百二十一條第一項第三款：
犯竊盜罪而有左列情形之一者，處六月以上五年以下有期徒刑：
一、於夜間侵入住宅或有人居住之建築物、船艦或隱匿其內而犯之者。
二、毀越門扇、牆垣或其他安全設備而犯之者。
三、攜帶兇器而犯之者。
四、結夥三人以上而犯之者。
五、乘火災、水災或其他災害之際而犯之者。
六、在車站或埠頭而犯之者。
前項之未遂犯罰之。


司法院資訊處製作；財團法人民間司法改革基金會備份。
